臺灣高雄地方法院民事裁定
109年度消債清字第291號
聲  請  人  黃洵煜（原名：黃仲聖）
0000000000000000

0000000000000000

代  理  人  李明燕律師
上列當事人因消費者債務清理事件聲請清算，本院裁定如下：
    主  文
聲請人黃洵煜（原名：黃仲聖）自中華民國一一○年三月十日下
午四時起開始清算程序。
命司法事務官進行本件清算程序。
    理  由
一、聲請意旨略以：伊無力清償債務，曾於民國109年9月23日向
    本院聲請調解債務清償方案，惟調解不成立。又伊未經法院
    裁定開始更生程序或許可和解或宣告破產，爰聲請清算等語
    。
二、按債務人不能清償債務或有不能清償之虞者，得依本條例所
    定更生或清算程序，清理其債務；債務人對於金融機構負債
    務者，在聲請更生或清算前，應向最大債權金融機構請求協
    商債務清償方案，或向其住、居所地之法院或鄉、鎮、市、
    區調解委員會聲請債務清理之調解；自債務人提出協商請求
    之翌日起逾30日不開始協商，或自開始協商之翌日起逾90日
    協商不成立，債務人得逕向法院聲請更生或清算；債務人於
    法院裁定開始更生程序或許可和解或宣告破產前，得向法院
    聲請清算；法院開始清算程序之裁定，應載明其年、月、日
    、時，並即時發生效力；法院裁定開始更生或清算程序後，
    得命司法事務官進行更生或清算程序；必要時，得選任律師
    、會計師或其他適當之自然人或法人1人為監督人或管理人
    ，消費者債務清理條例（下稱消債條例）第3條、第151條第
    1項、第153條、第80條前段、第83條第1項、第16條第1項分
    別定有明文。
三、經查：
  ㈠聲請人前於109年9月23日向本院聲請調解債務清償方案，經
    本院109年度司消債調字第567號受理，於同年10月20日調解
    不成立，聲請人並於同日以言詞聲請清算等情，業經本院調
    閱上開調解卷宗核閱無訛，並有調解程序筆錄可參（見司消
    債調卷第41頁），是以依消費者債務清理條例施行細則第44
    條之3規定，聲請人於前置調解不成立後聲請清算，應屬合
    法。
  ㈡次查，聲請人於107年及108年度申報所得各為新臺幣（下同
    ）108,789元（國產建材實業股份有限公司薪資所得）、0元
    ，名下無財產，勞工保險於107年1月4日退保。又聲請人患
    有第4、5腰椎椎間盤突出造成無法久站，於109年2月22日至
    同年7月23日於霧峰澄清醫院門診治療共3次，醫囑需長期吃
    藥及復健治療，可能須手術治療，自陳因腰痛影響生活、無
    法工作，聲請清算前2年內均無業，由母親林寬容每月資助
    生活費6,000元，109年10月4日起擔任Uber Eats外送員，平
    均月收入為6,500元，而據國產建材實業股份有限公司函覆
    表示聲請人於107年1月5日離職，台灣宇博數位服務股份有
    限公司則未回覆聲請人之薪資資料，其為109年度租金補助
    申請戶，惟因未提供租屋相關文件，高雄市政府都市發展局
    函覆其至遲須於110年3月22日（即自核定資格3個月內）完
    成補件後開始核撥，未領取社會局補助，未婚、無子女等情
    ，有財產及收入狀況說明書（司消債調卷第3頁）、財團法
    人金融聯合徵信中心前置協商專用債權人清冊（司消債調卷
    第8至9頁）、財政部高雄國稅局107年及108年度綜合所得稅
    各類所得資料清單及總歸戶財產查詢清單（司消債調卷第10
    至11頁反面）、勞工保險被保險人投保資料表（司消債調卷
    第13頁）、霧峰澄清醫院診斷證明書（司消債調卷第18頁、
    本案卷第53頁）、存摺（司消債調卷第20頁及反面、本案卷
    第36至52頁）、戶籍謄本（司消債調卷第21頁）、收入切結
    書（司消債調卷第12頁）、高雄市政府社會局社會福利資訊
    料查詢表（本案卷第15至16頁）、高雄市政府都市發展局函
    （本案卷第17頁、本案卷第77頁）、信用報告（本案卷第22
    至26頁）、Uber Eats費用明細（本案卷第54至60頁）、林
    寬容出具之切結書（本案卷第61頁）、商業保險投保資料查
    詢結果表（本案卷第63頁）、國產建材實業股份有限公司函
    （本案卷第87頁）、債權人清冊（本案卷第95至96頁）在卷
    可參。故本院審酌上情，認為核算聲請人目前償債能力之基
    礎以其聲請前兩年內即107年11月至109年10月每月由母親資
    助6,000元，加計自陳109年10月從事Uber Eats外送收入6,5
    00元，平均每月6,271元【計算式：（6,000×24＋6,500）÷24
    ＝6,271，小數點以下四捨五入；下同】為基準。
  ㈢關於聲請人個人日常必要支出部分，聲請人陳稱居住於同母
    異父之胞弟李宥誼名下房屋，每月給付租金含水電瓦斯費共
    7,000元，嗣李宥誼於109年9月間出售房屋，於搬遷前向買
    受人承租該房屋，故聲請人仍每月給付租金予李宥誼等語（
    見司消債調卷第42頁至反面、本案卷第19頁），有租賃契約
    書（本案卷第64至67頁）及鳳山地政事務所函覆建物登記謄
    本及異動索引可參（本案卷第78至83頁）。按債務人必要生
    活費用，以最近一年衛生福利部或直轄市政府所公告當地區
    每人每月最低生活費一點二倍定之，消債條例第64條之2第1
    項定有明文。本院參酌衛福部社會司所公告110年度高雄市
    最低生活費標準為13,341元。又該最低生活費用之標準，係
    照當地最近1年平均每人消費支出60％，依其基準之家庭收支
    調查報告調查表格式所示有關經常性支出之調查項目，其原
    即包括利息支出、食品、衣著、房租及水費、電費、醫療保
    健、交通、娛樂、教育等基本生活需求。本院認在聲請人並
    無特殊需求，應以此最低生活費之1.2倍即16,009元認係其
    個人必要生活費用。又聲請人於調解程序陳稱個人每月生活
    平均支出為5,000元至6,000元（不含租金部分，見司消債調
    卷第42頁反面），惟本院審酌聲請人既與胞弟、母親同住，
    聲請前2年內無業、每月由母親資助生活費6,000元，聲請人
    所述每月給付房租7,000元之款項來源實有疑慮，是認應以
    其自陳每月5,000元為其實際生活費支出之基準，始屬合理
    。
  ㈣綜上所述，以聲請人現每月收入6,271元為其償債能力基準，
    扣除個人必要生活費5,000元後，餘1,271元，而聲請人目前
    負債總額為877,874元（參司消債調卷第31頁以下，包含：
    中國信託銀行、國泰世華銀行、新加坡商艾星國際公司、滙
    誠第二資產公司、中華電信公司、李宥誼），以聲請人每月
    所餘按月攤還結果，需約58年（計算式：877,874÷1,271÷12
    ≒57.6）始能清償完畢，堪認聲請人確有不能清償債務之情
    事，則聲請人向本院聲請清算，應予准許，爰命司法事務官
    進行本件清算程序。
四、依消債條例第11條第1項、第83條第1項、第16條第1項，裁
    定如主文。
中　　華　　民　　國　　110 　年　　3 　　月　　10　　日
                  民事庭　法　官  　賴寶合
以上正本係照原本作成。
本裁定不得抗告。
中　　華　　民　　國　　110 　年　　3 　　月　　10　　日
                          書記官    胡美儀